臺灣新竹地方法院刑事判決　　　　　　100年度審易字第664號
公　訴　人　臺灣新竹地方法院檢察署檢察官
被　　　告　邱春福
上列被告因竊盜案件，經檢察官提起公訴（100 年度偵字第6207
號），本院依簡式審判程序判決如下：
    主  文
邱春福犯攜帶兇器竊盜未遂罪，累犯，處有期徒刑伍月，如易科
罰金，以新臺幣壹仟元折算壹日。扣案之老虎鉗壹支沒收之。
    事  實
一、邱春福前曾於民國82年間，因違反肅清煙毒條例案件，經
    本院以82年度訴字第1095號判決判處有期徒刑3 年6 月確定
    ；又於82年間，因違反肅清煙毒條例及槍砲彈藥刀械管制
    條例案件，經本院以82年度訴字第1413號判決分別判處有期
    徒刑4 年6 月及拘役50日，嗣檢察官就違反肅清煙毒條例部
    分提起上訴，經臺灣高等法院以83年度上訴字第6945號判決
    撤銷原判決，改判有期徒刑10年確定。上開案件再經臺
    灣高等法院以84年度聲字第385 號裁定定應執行有期徒刑13
    年確定，於89年5 月22日因縮短刑期假釋出監；又於上開
    假釋期間之90年間，因竊盜案件，經本院以90年度易字第60
    9 號判決判處有期徒刑5 月，嗣提起上訴，經臺灣高等法院
    以91年度上易字第686 號判決駁回上訴而確定，上開假釋因
    而遭撤銷，餘殘刑6 年又25日，並與案件接續執行。上開
    案件嗣經本院以96年度聲減字第669 號裁定減刑，並就
    減刑之案件與不得減刑之案件合併定應執行有期徒刑11
    年9 月確定，再與減刑之案件接續執行，於96年9 月30日
    縮刑期滿執行完畢。
二、邱春福猶不知悔改，竟基於意圖為自己不法之所有，於100
    年6 月25日中午12時25分許，身著塑膠雨衣，手持其所有客
    觀上足以對人之生命、身體造成危害，可供作為兇器使用之
    老虎鉗1 把，至周哲宇位於新竹市○區○○路550 巷12 弄9
    號7 樓住處外，欲竊取周哲宇所有之白鐵門1 扇，於著手以
    上開老虎鉗敲擊破壞該白鐵門時，尚未得手之際，為周哲宇
    之鄰居王文俊即時發覺逃逸而未遂，並逃離該址，旋在南大
    路538 號前為王文俊逮捕後報警，經警到場扣得作案之老虎
    鉗1 支而查悉上情。
三、案經新竹市警察局第三分局報告臺灣新竹地方法院檢察署檢
    察官偵查起訴。
    理  由
一、本件被告邱春福所犯為刑法第321 條第2 項、第1 項第3 款
    之加重竊盜未遂罪，非死刑、無期徒刑、最輕本刑為3 年以
    上有期徒刑之罪，或高等法院管轄第一審之案件，被告於本
    院準備程序進行中，就被訴事實為有罪之陳述，經本院合議
    庭認合於刑事訴訟法第273 條之1 第1 項之規定，裁定進行
    簡式審判程序，合先敘明。
二、訊據被告邱春福對於上揭事實坦承不諱，核與證人王文俊、
    被害人周哲宇於警詢時證述情節大致相符，並有新竹市警察
    局第三分局扣押筆錄1 份、扣押物品目錄表1 份、扣押物品
    收據1 份、現場及監視器照片11張等附卷足憑，此外，亦有
    老虎鉗1 把等物扣案足資佐證，足見被告所為前開自白確與
    事實相符而堪採信。從而本案事證明確，被告所為前述犯行
    堪以認定，應予依法論科。
三、論罪科刑：
（一）按刑法第321 條第1 項第3 款之攜帶兇器竊盜罪，係以行
      為人攜帶兇器竊盜為其加重條件，此所謂兇器，其種類並
      無限制，凡客觀上足以對人之生命、身體、安全構成威脅
      ，具有危險性之兇器均屬之，且祇須行竊時攜帶此種具有
      危險性之兇器為已足，並不以攜帶之初有行兇之意圖為必
      要，此有最高法院79年度臺上字第5253號判例意旨足資參
      照。查被告邱春福行竊時所攜帶之老虎鉗係金屬材質，質
      地堅硬，為客觀上足以對人之生命、身體安全構成威脅且
      具有危險性，應屬兇器。
（二）是核被告邱春福所為，係犯刑法第321 條第1 項第3 款、
      第2 項之攜帶兇器竊盜未遂罪。被告雖已著手於竊盜行為
      之實施，惟未生竊得財物之結果，其犯罪尚屬未遂，爰依
      刑法第25條第2 項之規定，按既遂犯之刑減輕其刑。又被
      告前曾於82年間，因違反肅清煙毒條例案件，經本院以
      82年度訴字第1095號判決判處有期徒刑3 年6 月確定；
      又於82年間，因違反肅清煙毒條例及槍砲彈藥刀械管制條
      例案件，經本院以82年度訴字第1413號判決分別判處有期
      徒刑4 年6 月及拘役50日，嗣檢察官就違反肅清煙毒條例
      部分提起上訴，經臺灣高等法院以83年度上訴字第6945號
      判決撤銷原判決，改判有期徒刑10年確定。上開案件
      再經臺灣高等法院以84年度聲字第385 號裁定定應執行有
      期徒刑13年確定，於89年5 月22日因縮短刑期假釋出監；
      又於上開假釋期間之90年間，因竊盜案件，經本院以90
      年度易字第609 號判決判處有期徒刑5 月，嗣提起上訴，
      經臺灣高等法院以91年度上易字第686 號判決駁回上訴而
      確定，上開假釋因而遭撤銷，餘殘刑6 年又25日，並與
      案件接續執行。上開案件嗣經本院以96年度聲減字第
      669 號裁定減刑，並就減刑之案件與不得減刑之案件
      合併定應執行有期徒刑11年9 月確定，再與減刑之案件
      接續執行，於96年9 月30日縮刑期滿執行完畢等情，有臺
      灣新竹地方法院檢察署刑案資料查註紀錄表及臺灣高等法
      院被告全國前案紀錄表各1 份在卷足參，其於受有期徒刑
      之執行完畢後，5 年以內故意再犯本件有期徒刑以上之罪
      ，為累犯，應依刑法第47條第1 項之規定加重其刑，並依
      法先加後減之。爰審酌被告前已有多次竊盜前科等情，有
      上揭臺灣新竹地方法院檢察署刑案資料查註紀錄表及臺灣
      高等法院被告前案紀錄表各1 份等在卷足參，其竟仍不知
      反省悔改，為本案犯行，又被告邱春福正值壯年，不思以
      正途賺取金錢，不尊重他人之財產權，因缺錢花用即著手
      竊取他人財物，惟因遭被害人鄰居發覺而未遂，被告犯罪
      後坦承犯行，態度尚可暨其生活狀況、品行、智識程度、
      犯罪動機、目的、手段等一切情狀，量處如主文所示之刑
      ，並諭知如易科罰金之折算標準，以資懲儆。
（三）至扣案之老虎鉗1 支，為被告所有，且係供其上揭犯行所
      用之物等情，業據被告供承在卷，爰依刑法第38條第1項
      第2 款之規定，併予宣告沒收。
據上論斷，應依刑事訴訟法第273 條之1 第1 項、第299 條第1
項前段，刑法第321 條第1 項第3 款、第2 項、第25條第2 項、
第47條第1 項、第41條第1 項前段、第38條第1 項第2 款，刑法
施行法第1 條之1 第1 項、第2 項前段，判決如主文。
本案經檢察官黃淑美到庭執行職務。
中    華    民    國   100  年    12    月    26    日
                  刑事第九庭    法  官      王銘勇
以上正本證明與原本無異。
如不服本判決應於收受本判決後10日內向本院提出上訴書狀，上
訴書狀應敘述具體理由。上訴書狀未敘述上訴理由者，應於上訴
期間屆滿後20日內補提理由書狀於本院 (均須按他造當事人之人
數附繕本)「切勿逕送上級法院」。
中    華    民    國   100    年    12    月    26    日
                                 書記官      許弘杰
附錄本案論罪科刑法條：
刑法第321 條：
犯竊盜罪而有下列情形之一者，處六月以上五年以下有期徒刑，
得併科新臺幣十萬元以下罰金：
一、侵入住宅或有人居住之建築物、船艦或隱匿其內而犯之者。
二、毀越門扇、牆垣或其他安全設備而犯之者。
三、攜帶兇器而犯之者。
四、結夥三人以上而犯之者。
五、乘火災、水災或其他災害之際而犯之者。
六、在車站、埠頭、航空站或其他供水、陸、空公眾運輸之舟、
    車、航空機內而犯之者。
前項之未遂犯罰之。